【裁判字號】    97,上更(一),529
【裁判日期】    971210
【裁判案由】    違反槍砲彈藥刀械管制條例
【裁判全文】
臺灣高等法院刑事判決            97年度上更(一)字第529號
上  訴  人
即  被  告  丁○○
                      7樓之1.
選任辯護人  王東山  律師
            林孝甄  律師
            許富雄  律師
上列上訴人因違反槍砲彈藥刀械管制條例案件，不服臺灣新竹地
方法院96年度訴字第682號，中華民國97年4月11日第一審判決（
起訴案號：臺灣新竹地方法院檢察署96年度偵續字第5號），提
起上訴，經判決後，由最高法院發回更審，本院判決如下：
    主  文
原判決撤銷。
丁○○未經許可，持有可發射子彈具有殺傷力之槍枝，累犯，處
有期徒刑參年陸月，併科罰金新臺幣拾萬元，罰金如易服勞役，
以新臺幣壹仟元折算壹日。扣案槍枝壹支（槍枝管制編號000000
0000）及子彈拾顆均沒收之。
    事  實
一、丁○○前於民國（下同）95年間因賭博案件，經臺灣新竹地
    方法院判處有期徒刑3月，於95年3月28日易科罰金執行完畢
    。詎不知悔改，明知可發射子彈具有殺傷力之改造手槍、子
    彈為槍砲彈藥刀械管制條例管制之物品，未經主管機關許可
    不得持有，竟仍基於非法持有具殺傷力之改造手槍、子彈之
    犯意，於95年6月7日前之不詳時間起開始持有具傷害力之仿
    BERETTA廠84型半自動改造手槍1支（槍枝管制編號：000000
    0000）、直徑8.7mm土造金屬彈頭之土造子彈15顆，並將之
    放置於新竹市○區○○路1段252號7樓之1住處，其所搭蓋並
    具有管領力之頂樓加蓋石棉瓦屋內天花板下之置物架內，迄
    95年6月7日下午5時50分許，經警持搜索票，在上址扣得上
    開具殺傷力之改造手槍1枝及子彈15顆（其中5顆業經試射）
    。
二、案經新竹市警察局第一分局報告臺灣新竹地方法院檢察署檢
    察官偵查起訴。
    理  由
壹、程序部分：
一、被告暨辯護人主張，證人即員警曾輝煌、乙○○於偵查中之
    證述，無證據能力。惟查：按刑事訴訟法第159條之1第1項
    、第2項所稱得為證據之被告以外之人於審判外向法官所為
    之陳述，以及於偵查中向檢察官所為之陳述，屬傳聞證據排
    除之例外，如法院於審判中已傳喚該陳述人到庭依法具結，
    使被告或其辯護人有行使反對詰問權之機會，該審判外向法
    官所為陳述及偵查中向檢察官所為陳述，仍非不得作為認定
    犯罪事實之判斷依據 (最高法院95年度台上字第5313號判決
    可資參照)。本件證人曾輝煌、乙○○業經原審傳訊到庭，
    並經檢辯雙方交互詰問，渠等於原審審理時之證述與偵查中
    證述之內容無違，應認2位證人於偵查中之證述有證據能力
    。
二、次按被告以外之人於審判外之言詞或書面陳述，除法律有規
    定者外，不得作為證據；又被告以外之人於審判外之陳述，
    雖不符合同法第159條之1至第159條之4之規定，但經當事人
    於審判程序同意作為證據，法院審酌該言詞陳述或書面陳述
    作成時之情況，認為適當者，亦得為證據。當事人、代理人
    或辯護人於法院調查證據時，知有第159條第1項不得為證據
    之情形，而未於言詞辯論終結前聲明異議者，視為有前項之
    同意，刑事訴訟法第159條第1項及第159條之5分別定有明文
    。查本判決下列所引用之各該被告以外之人於審判外之陳述
    （包含書面陳述），除證人曾輝煌、乙○○於偵查中證述有
    證據能力，業經本院審酌如上外，其餘雖屬傳聞證據，惟當
    事人於原審及本院審理中均表示同意作為證據方法而不予爭
    執，且迄至言詞辯論終結前亦未再聲明異議，本院審酌上開
    證據資料製作時之情況，尚無違法不當及證明力明顯過低之
    瑕疵，亦認為以之作為證據應屬適當，故揆諸前開規定，爰
    逕依刑事訴訟法第159條之5規定，認前揭證據資料均有證據
    能力，先予敘明。
三、扣案槍彈為員警持法院所核發之搜索票依法搜索所得之證物
    ，自有證據能力。
貳、實體部分：
一、訊據被告丁○○固坦承於其所居住之新竹市○區○○路1段2
    52號7樓之1住處頂樓加蓋石棉瓦屋內之天花板下之置物架內
    查獲上開改造手槍及子彈，惟矢口否認有何持有上開改造手
    槍及子彈之犯行，辯稱：該等槍枝應係妻舅趙渭濱藏放於該
    處云云。惟查：
(一)扣案槍枝1支經送內政部警政署刑事警察局鑑定及試射結果
    ：改造手槍1枝（槍枝管制編號0000000000號），認係仿BER
    ETTA廠84型半自動手槍製造之槍枝，換裝土造金屬槍管而成
    之改造手槍，機械性能良好，可擊發適用子彈，認具殺傷力
    ；而改造子彈15顆，認均係直徑約8. 7mm土造金屬彈頭之土
    造子彈，經採樣5顆試射，均可擊發，認具殺傷力等情有內
    政部警政署刑事警察局95年7月19日刑鑑字第0950084420號
    槍彈鑑定書附卷可稽（見95年度偵字第3347號卷第37頁），
    合先敘明。
(二)被告於搜索當日警詢時先供稱，扣案槍彈為渠客人「弟弟」
    所有，嗣於96年8月8日偵查時改稱，返家後經其配偶趙麗文
    告知，始悉扣案槍彈係趙麗文之兄趙渭濱於93年8月25日遭
    槍殺前數日所寄放云云，被告就上開槍彈究竟為何人所有，
    前後供述已非一致，且據證人趙麗文於原審證稱：我先生從
    警局回來時就有告訴他搜到的槍可能是我哥哥放的等語（見
    原審卷第50頁），則就此一攸關被告權益之重大事件，被告
    應於知悉後儘速將此有利於己之證據提出於警方或地檢署，
    然被告卻遲至承辦檢察官8月8日第2次傳喚開庭後，於開庭
    前夕方才具狀呈報此一有利於己之證據，而此一答辯狀之提
    出與首次警訊已隔二個月，被告之行為實與常情有悖，是否
    可信，顯有可疑。又證人趙麗文於原審證稱：傍晚時我在煮
    菜，我哥哥說有東西要寄放在我家，兩三天後過來拿，我說
    請他自己去放東西，後來沒兩三天，他就被槍殺了，我沒有
    看到他要寄放的東西，所以僅是猜測警方查獲的槍彈是我哥
    哥寄放的，沒有跟我先生或其他家人說我哥哥寄放物品的事
    ，也沒有上去找過哥哥寄放的物品，因為我樓上有很多東西
    ，或許我也一時忘記他有寄放東西。且我哥哥被槍殺也是意
    外的事情等語（見原審卷第51頁至第53頁），顯見證人趙麗
    文上開證述槍彈係趙渭濱寄放乙節，純屬個人推測而得，並
    無其他證據可資佐證，況果若扣案槍彈真為趙渭濱所寄放，
    則趙渭濱於93年8月25日遭槍擊身亡時，身為趙渭濱之妹妹
    ，對於其兄遭槍擊身亡有關之一切事情、線索理應會詳加追
    查，且趙渭濱寄放物品之時間又係遭槍擊前2、3天，身為家
    屬之證人趙麗文衡情應察覺有異而於事發後即前往頂樓察看
    ，找出一切與其兄有關之物品，並提供為追查案情所用，或
    將其兄之遺物交予大嫂，然趙麗文卻異於常情無任何行動，
    卻於事隔近2年後，方才回想此一寄槍情節，顯與常情相違
    。再參以證人趙麗文為被告配偶，被告若因持有槍枝入獄，
    對家庭影響甚大，是其所證顯係迴護之詞，諉不足採。
(三)另觀諸新竹市警察局第一分局警員於95年6月7日持原法院核
    發之搜索票，被檢舉之受搜索人確為被告本人，搜索範圍亦
    包含被告住所頂樓加蓋之石棉瓦屋，雖應扣押物僅記載安非
    他命及施用安非他命之器具，惟據證人即聲請搜索票之員警
    羅濟文於原審證述：接獲情資要查扣之不法物品為毒品，但
    我們在執行之前會衡量被搜索人的交友狀況。以我從事警察
    19年的工作經驗，因被告開設之機車店及家中出入份子複雜
    ，及出入份子的服裝、眼神研判要注意其他的搜索物品或事
    項等語（見原審卷第81頁、第82頁），且證人曾輝煌於原審
    證稱：聲請搜索票是要搜索毒品，但是當初就有預期要搜槍
    砲，羅濟文警員在出發前有告訴我們要搜索槍枝跟毒品等語
    （見原審卷第41頁），顯見員警羅濟文於搜索前已因被告店
    面及家中出入份子複雜，及出入份子的服裝、眼神，依其從
    事警察工作19年之經驗，合理懷疑被告除持有欲搜索之毒品
    外，可能另外持有槍彈。
(四)又證人趙麗文於原審審理時證稱：鐵皮屋是我們蓋的，之前
    沒有上鎖，但是我公公說那邊的東西有被動過，所以加了鎖
    。鐵門的鑰匙只有我們有，如果有些經常上去的家人要上去
    的話，我都會跟他們講鑰匙放在哪裡自己拿，另外，因為小
    朋友經常在上面玩，我們在水槽下面也有放壹支鑰匙，但這
    支鑰匙後來就不見了。頂樓平常用途就是放雜物，小朋友的
    玩具、腳踏車、衣服。5樓、4樓住戶寄放東西時，我都有跟
    上去，5樓是寄放公用燈管，已經取走，4樓是寄放塑膠椅，
    他們只寄放過一次，小朋友的腳踏車也是放在頂樓的旁邊。
    4、5樓的小朋友上去，不用要經過我們的同意，因為是通的
    ，他們都自己上去玩等語（見原審卷第50頁至第54頁），核
    與證人即該棟5、4樓住戶郭靜慧、甲○○及證人即被告之父
    丙○○分別於原審及本院之證述相符（見原審卷第57頁至第
    59頁、本院更一卷第51頁反面至52頁反面），依上開證人之
    證述，頂樓鐵皮屋確實曾經未上鎖，嗣因東西遭人翻動而加
    鎖，然鑰匙因置放於水槽下面，其他住戶可自行拿取鑰匙並
    進入鐵皮屋內之情應堪認定。惟該鐵皮屋為被告所建造，且
    證人趙麗文於原審亦證稱：4、5樓寄放的東西不可能放在查
    獲扣案槍彈之置物架上，我自己也沒有放東西在那邊，我記
    得鐵架上面應該是我先生放釣具之地方等語（見原審卷第55
    頁），足見該鐵皮屋內藏放槍彈之置物架實為被告所掌管使
    用。況證人即員警曾輝煌、乙○○於偵查及本院更審中均證
    述：扣案物品是放在雜物的夾層裡面，被一些雜物壓著，很
    隱密，要翻動才看得到那一袋，如果光是目視的話找不到，
    感覺是有藏過，不是任意擺的。槍外面有一個塑膠袋，裡面
    還有紙包著槍，壓在上面的雜物有灰塵，但包裝槍的塑膠袋
    上面沒有，無法判斷是否很久沒整理等語（見95年度偵字第
    3347號卷第67、78頁、本院更一卷第50頁正反面），可知扣
    案槍彈是遭人刻意藏匿於上開置物架內。審酌持有槍彈係屬
    犯罪行為，一般持有槍彈之人，多會設法藏匿於其所能掌控
    且不易為人發現之處避免犯行遭他人查悉，故若持有槍彈者
    非為被告，則持有槍彈者何有可能將之藏匿於上開專放被告
    私人物品之置物架內，而令被告極易發現該包非其所有之物
    ，暴露自己持有槍彈之犯行？是置於該處之扣案槍彈應為被
    告所有足堪認定。
(五)再者，被告經送測謊鑑定結果：「受測人於測前會談稱案發
    當天（95年6月7日）在自家頂樓被警方所查獲的槍彈，並不
    是渠自己拿上去藏放的，經測試結果，呈不實反應。」，且
    於該鑑定報告備考欄記載：「受測人丁○○於測前會談自陳
    渠罹患有高血脂肪及心律不整，本局為求慎重，先以熟悉測
    試法（Acquaimtance Test）檢測生理反應情形，經客觀評
    估該測試圖譜，受測人生理反應正常並無紊亂之情形，身心
    狀況符合測謊條件」（見96年度偵續字第5號卷第53頁），
    就其有無藏放槍枝問題，經測試結果，亦呈不實反應。雖被
    告辯稱身體狀況會導致測謊結果不正確，然此部分身體狀況
    之影響已於鑑定前經以熟悉測試法篩檢結果，確認身體狀況
    並無影響鑑定結果之因素，是被告此一辯詞應不足採。
(六)雖扣案槍彈經驗並無被告指紋，有新竹市刑事警察局95年6
    月8日編號00000000號指紋鑑驗告書附卷可稽（見偵查卷第
    36頁），惟上開鑑定書所載鑑驗結果係「尋無足資比對之指
    紋」，係表示驗無被告指紋、亦驗無趙渭濱或其他人之指紋
    ，是尚難以其上無被告指紋，即為被告有利之認定。
(七)再辯護人以證人曾輝煌於原審審理時證稱：搜到槍時，被告
    很驚訝的樣子，一直說槍不是他的等語，為被告辯稱被告確
    實不知屋內藏有扣案槍彈云云。惟於住處扣得槍枝，屋主涉
    有重嫌，將有被判處重刑之可能，是被告於警自其住處扣得
    槍枝，面露驚訝之情，並推稱係他人所有，並無何與常情相
    違之處，亦不因被告面露驚訝之色，即足認扣案槍枝非被告
    所持有。
(八)至被告雖於94年12月12日因賭博案件為警搜索，惟被告未能
    預知員警是否再次上門搜索，是亦難推論被告若持有槍枝應
    知警惕而更改藏放地點，而認上開槍彈確非被告持有，進而
    為被告有利之認定。
(九)綜上所述，上開藏放槍彈之頂樓加蓋石棉瓦屋，係被告所加
    蓋，並為其所管領支配，而本案之槍彈係藏放於頂樓加蓋石
    棉瓦屋內天花板下之置物架內，該置物架向來為被告放置釣
    具之處所，頂樓雖曾未上鎖，但於94年間因有物品被翻動而
    有上鎖，此經證人即被告之父丙○○於本院更審審理時證述
    在卷 (見本院更審卷第52頁反面)，此時之後頂樓既已上鎖
    應非閒雜人得以任意出入，雖被告有同意鄰居在該頂樓放置
    雜物，然仍須在被告家人允准下進入，槍彈為違禁品，鄰人
    應不可能將槍彈放置於存取須受制於人之地方。而被告所辯
    係其妻舅趙渭濱所置放云云，則係聽聞自其妻趙麗文所述，
    而趙麗文則稱係其臆測之詞，然因趙渭濱業已死亡，故無從
    查考，亦難據以為有利於被告之認定，是本案綜合上開客觀
    證據所示，衡情該槍彈應為被告所置放無訛。本案事證明確
    ，被告所辯均無足採，其持有槍彈犯行至堪認定，應依法論
    科。
二、新舊法之比較適用
    查被告行為後，於94年2月2日修正公布之刑法部分條文，業
    於95年7月1日施行。而行為後法律有變更者，適用行為時之
    法律，但行為後之法律有利於行為人者，適用最有利於行為
    人之法律，修正後刑法第2條第1項定有明文，此條規定乃與
    刑法第1條罪刑法定主義契合，而貫徹法律禁止溯及既往原
    則，係規範行為後法律變更所生新舊法律比較適用之準據法
    ，是刑法第2條本身雖經修正，但刑法第2條既屬適用法律之
    準據法，本身尚無比較新舊法之問題，應一律適用裁判時之
    現行刑法第2條規定，為「從舊從輕」之比較，先予辨明。
    而所謂「法律有變更」，係指足以影響行為之可罰性範圍及
    其法律效果之法律修正而言，易科罰金之折算標準、易服勞
    役之折算標準及期限涉及裁量權之行使，係屬科刑規範事項
    ，其折算標準於裁判時並應於主文內諭知，與一般純屬執行
    之程序有別，是如新舊法對易科罰金之折算標準、易服勞役
    之折算標準及期限各有不同時，自應依上開規定，比較適用
    最有利於行為人之法律。而比較時應就罪刑有關之共犯、未
    遂犯、連續犯、牽連犯、結合犯、以及累犯加重、自首減輕
    、暨其他法定加減原因、與加減例等一切情形，綜其全部之
    結果，而為比較，再適用有利於行為人之法律處斷，且應就
    罪刑有關之一切情形，比較其全部之結果，而為整個之適用
    ，不能割裂而分別適用有利益之條文，但此之所謂不能割裂
    適用，係指與罪刑有關之本刑而言，不包括易刑處分，事關
    刑罰執行之易刑處分仍應分別適用最有利於行為人之法律。
    易言之，倘所處之主刑同時有徒刑、拘役易科罰金、罰金易
    服勞役之情形時，關於易科罰金、易服勞役部分應分別為新
    舊法有利不利之比較，依刑法第2條第1項從舊從輕原則定其
    易刑之折算標準。又行為後刑法條文業經修正，惟無有利、
    不利情形，即無比較適用之問題，亦非新刑法第2條第1項所
    指之法律有變更，應依一般法律適用原則，適用裁判時法（
    以上有最高法院95年5月23日刑事庭第8次會議決議、95年11
    月7日刑事庭第21次會議決議、最高法院24年上字第4634號
    、27年上字第2615號判例及最高法院96年度台非字第58號判
    決參照）。是被告行為後，下列法律業經修正，茲比較如下
    ：
(一)槍砲彈藥刀械管制條例第8條第1項、第12條第4項之規定於
    本次刑法修正時雖未併予修正，而無新舊法比較之問題，惟
    其法定刑除有期徒刑及拘役外，尚有罰金刑，而關於罰金刑
    部分，刑法第33條第5款既已修正，自有修正前後刑法第33
    條第5款比較適用之問題（本院暨所屬法院95年12月13日法
    律座談會刑事類提案第1號、第2號研討結果參照）。茲修正
    後之刑法第33條第5款已將罰金刑之最低額由銀元1元即新臺
    幣3元，提高為新臺幣1000元，比較新、舊法結果，自以被
    告行為時即修正前之刑法第33條第5款規定較有利於被告，
    應依刑法第2條第1項前段，適用修正前之刑法第33條第5款
    規定。
(二)刑法第55條關於想像競合犯雖亦有修正，修正前刑法第55條
    規定：「一行為而觸犯數罪名，或犯一罪而其方法或其結果
    之行為犯他罪名者，從一重處斷」；修正後第55條則規定：
    「一行為而觸犯數罪名者，從一重處斷。但不得科以較輕罪
    名所定最輕本刑以下之刑」。亦即修正後，仍保留有關想像
    競合犯之規定，但在科刑上有所限制，然此科刑之限制僅係
    法理之明文化，非屬法律之變更，自無比較新舊法之問題（
    最高法院95年度第8次刑事庭會議決議意旨參照）。
(三)刑法第47條有關累犯之規定，修正前規定「受有期徒刑之執
    行完畢，或受無期徒或有期徒刑一部之執行而赦免後，五年
    以內再犯有期徒刑以上之罪者，為累犯，加重本刑至二分之
    一。」，而修正後則規定「受執刑之執行完畢，或一部之執
    行而赦免後，五年以內故意再犯有期徒刑以上之罪者，為累
    犯，加重本刑至二分之一」，亦即新法累犯之要件已有限縮
    ，自屬法律有變更，經比較新舊法，修正前刑法第47條規定
    並非有利於被告（最高法院96年度台上字第3064號判決意旨
    參照）。
(四)被告行為時之修正前刑法第42條第2項前段規定：「易服勞
    役以一元以上三元以下折算一日。但勞役期限不得逾六個月
    。」，又被告行為時之易服勞役折算標準，依修正前罰金罰
    鍰提高標準條例第2條前段（現已刪除）規定，就其原定數
    額提高為100倍折算1日，則本件被告行為時之易服勞役折算
    標準，應以銀元100元以上300元以下折算1日，經依現行法
    規所定貨幣單位折算新臺幣條例予以折算後，應以新臺幣
    300元以上900元以下折算1日。惟95年7月1日修正公布施行
    之刑法第42條第3項前段規定：「易服勞役以新台幣一千元
    、二千元或三千元折算一日。但勞役期限不得逾一年」。比
    較修正前後之易服勞役折算標準，應以修正後之規定較有利
    於被告。
三、核被告丁○○所為，係犯槍砲彈藥刀械管制條例第8條第4項
    之未經許可持有其他可發射子彈之改造槍枝罪及第12條第4
    項之未經許可持有子彈罪。被告一行為觸犯上開二罪名，為
    想像競合犯，應從一重之未經許可持有其他可發射子彈之改
    造槍枝罪。又被告有事實欄所載論罪科刑之執行情形，有本
    院被告前案紀錄表1份在卷可考，其於5年內故意再犯本件有
    期徒刑以上之罪，為累犯，應依刑法第47條第1項之規定加
    重其刑。原審予以被告論罪科刑，固非無見，惟查：扣案槍
    彈藏放處為被告住所頂樓加蓋石棉瓦屋內天花板下之置物架
    內，業據證人乙○○於本院證述在卷（見本院更一卷第50頁
    反面），且有現場照片1張（見95年度偵字第3347號卷第25
    頁）存卷可佐，原審未查，遽認藏放槍彈處為被告住所頂樓
    加蓋石棉瓦屋內天花板夾層內，即有未合。被告上訴意旨猶
    執陳詞，否認犯行，雖無理由，惟原判決既有上開可議之處
    ，自應由本院將原判決撤銷改判。爰審酌具有殺傷力之改造
    槍枝及子彈係屬高度危險之物品，非經主管機關許可，當不
    得擅自持有，被告漠視法令，非法持有槍枝，且飾詞狡辯，
    犯後顯無悔意，並衡其犯罪之動機、目的、手段、生活狀況
    、智識程度等一切情狀，量處如主文第2項所示之刑，並就
    罰金刑部分諭知如易服勞役之折算標準，以資懲儆。又扣案
    之改造手槍1支及子彈10顆屬違禁物，應依刑法第38條第1項
    第1款之規定宣告沒收之；至扣案子彈5顆經刑事警察局鑑驗
    試射，已經實際擊發而僅餘彈殼、彈頭，不具殺傷力，不具
    子彈違禁物之性質，已無庸為沒收之諭知。
據上論斷，應依刑事訴訟法第369條第1項前段、第364條、第299
條第1項前段，槍砲彈藥刀械管制條例第8條第4項、第12條第4項
，刑法第11條前段、第2條第1項前段、後段、第55條、第42條第
3項前段、第47條第1項、第38條第1項第1款，判決如主文。
本案經檢察官孫冀薇到庭執行職務。
中    華    民    國    97    年    12    月    10    日
                  刑事第十五庭審判長法  官  吳昭瑩
                                    法  官  李釱任
                                    法  官  蘇隆惠
以上正本證明與原本無異。
如不服本判決，應於收受送達後10日內向本院提出上訴書狀，其
未敘述上訴之理由者並得於提起上訴後10日內向本院補提理由書
（均須按他造當事人之人數附繕本）「切勿逕送上級法院」。
                                    書記官  吳玉華
中    華    民    國    97    年    12    月    10    日
附錄本案論罪科刑法條全文
槍砲彈藥刀械管制條例第8條
未經許可，製造、販賣或運輸鋼筆槍、瓦斯槍、麻醉槍、獵槍、
空氣槍或第4條第1項第1款所定其他可發射金屬或子彈具有殺傷
力之各式槍砲者，處無期徒刑或5年以上有期徒刑，併科新臺幣1
千萬元以下罰金。
未經許可，轉讓、出租或出借前項所列槍枝者，處5年以上有期
徒刑，併科新臺幣1千萬元以下罰金。
意圖供自己或他人犯罪之用，而犯前二項之罪者，處無期徒刑或
7年以上有期徒刑，併科新臺幣1千萬元以下罰金。
未經許可，持有、寄藏或意圖販賣而陳列第1項所列槍枝者，處3
年以上10年以下有期徒刑，併科新臺幣700萬元以下罰金。
第1項至第3項之未遂犯罰之。
槍砲彈藥刀械管制條例第12條
未經許可，製造、販賣或運輸子彈者，處1年以上7年以下有期徒
刑，併科新台幣500萬元以下罰金。
未經許可，轉讓、出租或出借子彈者，處6月以上5年以下有期徒
刑，併科新台幣300萬元以下罰金。
意圖供自己或他人犯罪之用，而犯前二項之罪者，處3年以上10
年以下有期徒刑，併科新台幣700萬元以下罰金。
未經許可，持有、寄藏或意圖販賣而陳列子彈者，處5年以下有
期徒刑，併科新台幣300萬元以下罰金。
第1項至第3項之未遂犯罰之。


司法院資訊處製作；財團法人民間司法改革基金會備份。
